臺灣高等法院刑事裁定
110年度聲字第1756號
聲  請  人  臺灣高等檢察署檢察官
受  刑  人  施恭恪


上列聲請人因受刑人數罪併罰有二裁判以上，聲請定其應執行之
刑（聲請案號：臺灣高等檢察署110年度執聲字第761號），本院
裁定如下：
    主  文
施恭恪犯如附表所示各罪所處之刑，應執行拘役參拾日，如易科
罰金，以新臺幣壹仟元折算壹日。
    理  由
一、聲請意旨略以：受刑人施恭恪因竊盜等數罪，先後經判決確
    定如附表，均屬得易科罰金之罪，經核應依刑法第50條第1
    項、第53條、第51條第6款規定，定其應執行之刑，爰依刑
    事訴訟法第477條第1項聲請裁定等語。
二、按裁判確定前犯數罪者，併合處罰之，而數罪併罰有二以上
    裁判者，應依刑法第51條之規定定其應執行之刑；數罪併罰
    ，分別宣告多數拘役者，於各刑中之最長期以上，各刑合併
    之刑期以下，定其刑期，但不得逾120日，刑法第50條第1項
    前段、第53條及第51條第6款分別定有明文。次按犯最重本
    刑為5年以下有期徒刑以下之刑之罪，而受6月以下有期徒刑
    或拘役之宣告者，得以新臺幣1千元、2千元或3千元折算一
    日，易科罰金，刑法第41條第1項前段亦定有明文。又按數
    罪併罰，應依分別宣告其罪之刑為基礎，定其應執行刑，此
    觀刑法第51條規定自明，故一裁判宣告數罪之刑，雖曾經定
    其執行刑，但如再與其他裁判宣告之刑定其執行刑時，前定
    之執行刑當然失效，仍應以其各罪宣告之刑為基礎，定其執
    行刑，不得以前之執行刑為基礎，以與後裁判宣告之刑，定
    其執行刑（最高法院99年度台非字第229號判決意旨參照）
    ；惟刑事訴訟法第370條第2項、第3項，已針對第二審上訴
    案件之定應執行之刑，明定有不利益變更禁止原則之適用，
    分屬不同案件之數罪併罰，倘一裁判宣告數罪之刑，曾經定
    其執行刑，再與其他裁判宣告之刑定其執行刑時，在法理上
    亦應同受此原則之拘束（最高法院103年度第14次刑事庭會
    議決議意旨參照），亦即另定之執行刑，其裁量所定之刑期
    ，不得較重於前定之執行刑加計後裁判宣告之刑之總和（最
    高法院104年度台抗字第410號裁定意旨參照）。末按定應執
    行之刑，應由犯罪事實最後判決之法院對應之檢察署檢察官
    聲請該法院依上開規定裁定之，不能因犯罪之一部分所科之
    刑業經執行完畢，而認檢察官之聲請為不合法，予以駁回。
    至已執行部分，自不能重複執行，應由檢察官於指揮執行時
    扣除之，此與定應執行刑之裁定無涉（最高法院106年度台
    抗字第540號裁定意旨參照）。　 
三、經查：
  ㈠受刑人因犯如附表所示之竊盜等數罪，經臺灣新北地方法院
    及本院分別判處如附表所示之刑（均得易科罰金），俱經確
    定在案。而附表編號2、3所示之罪，犯罪時間係在附表編號
    1之罪判決確定前所犯，且本件聲請定應執行刑之最後事實
    審法院為本院等情，有各該判決書及本院被告前案紀錄表在
    卷可稽，是上開犯罪乃於裁判確定前所犯之數罪，檢察官基
    此向本院聲請定其應執行之刑，本院審核認聲請為正當，應
    予准許。至受刑人所犯如附表編號1所示之罪部分，雖已於1
    09年3月26日易科罰金執行完畢，然數罪併罰案件之執行完
    畢，係指該數罪所定應執行之刑已執行完畢而言。若數罪中
    之一罪，已先予執行，嗣法院始依檢察官之聲請，就該數罪
    裁定定其應執行之刑，則前已執行之刑，係檢察官執行時予
    以扣除之問題，不能認為已執行完畢（最高法院106年台抗
    字第535號刑事裁定意旨參照）。是本件仍應依法就受刑人
    所犯如附表所示各罪定其應執行刑，至於前已執行易科罰金
    之如附表編號1所示之刑，則屬檢察官於執行時予以扣除之
    問題，附此敘明。
　㈡本院審酌受刑人所犯如附表各罪罪名、犯罪態樣、手段、犯
    罪性質及侵害法益均類同，彼此間之關連性高，責任非難之
    重複程度較高，且其中附表編號2、3所示之罪刑業經定應執
    行拘役20日，已如前述；參照前揭規定及說明，就附表編號
    1至3各罪再定應執行之有期徒刑者，應審酌前開裁判內、外
    部界限之範圍，並斟酌受刑人犯罪行為之不法及罪責程度、
    各罪之關聯性、犯罪情節、次數及行為態樣、數罪所反應被
    告人格特性與傾向、對被告施以矯正之必要性等，就其所犯
    前揭各罪為整體非難評價，裁定其應執行之刑如主文所示。
     
據上論斷，應依刑事訴訟法第477條第1項，刑法第50條第1項前
段、第53條、第51條第6款、第41條第1項前段，裁定如主文。
中　　華　　民　　國　　110 　年　　5 　　月　　12　　日
                  刑事第十六庭  審判長法　官  葉騰瑞
                                      法　官  陳芃宇
                                      法　官  古瑞君
以上正本證明與原本無異。
不得抗告。
                                      書記官  林君縈
中　　華　　民　　國　　110 　年　　5 　　月　　12　　日
附表：受刑人施恭恪定應執行刑案件一覽表
（以下臺灣新北地方檢察署簡稱「新北地檢」、臺灣新北地方法
院簡稱「新北地院」）
編號  1  2 3 罪名  竊盜  竊盜 竊盜 宣告刑  拘役15日，如易科罰金，以新臺幣1000元折算1日  拘役15日，如易科罰金，以新臺幣1000元折算1日 拘役10日，如易科罰金，以新臺幣1000元折算1日 犯罪日期  108年7月7日  108年6月25日 108年8月8日 偵查(自訴)機關 年度案號  新北地檢108年度偵字第22244號  新北地檢108年度偵字第29464、31289號 新北地檢108年度偵字第29464、31289號 最後 事實審 法院 新北地院  臺灣高等法院 臺灣高等法院  案號 108年度審簡字第805號  109年度上易字第2453號 109年度上易字第2453號  判決日期 108/10/25  110/02/24 110/02/24 確定 判決 法院 新北地院  臺灣高等法院 臺灣高等法院  案號 108年度審簡字第805號  109年度上易字第2453號 109年度上易字第2453號  判決確定日期 108/11/27  110/02/24 110/02/24 是否為得易科罰金之案件  是  是 是 備註  新北地檢109年度執緝字第961號 （已執畢）  新北地檢110年度執字第3365號 （編號2、3判決定應執刑拘役20日）